# 请教陈版关于期后事项的问题

提问人：malihuan 时间：2012-07-16 18:57:15
某公司在 2011 年 11 月底签订了一个收购公司的协议,2012年 1 月 5 日该完成该收购,请问该事项在 2011 年的年度报表报出时(假设是 2 月 5日)是否可以作为一个期后事项来披露?还是作为一个capital commitment披露?

回答人：chenyiwei
个人意见：该事项既是一个资本支出承诺（截至资产负债表日已签约尚未履行的承诺），也是一个资产负债表日后非调整事项（其期后履行情况）。因此在附注的两处地方均应当披露，但可以通过互相索引避免重复披露情况。例如，在“承诺事项”的附注披露中，加注“其中金额为人民币XX元的资本支出承诺截至本财务报表批准报出日为止已经实际履行，详见附注X（资产负债表日后事项的附注编号）”；在资产负债表日后事项的附注中注明该承诺的期后实际履行情况。

提问人：ying0518 时间：2014-02-21 20:44:59
某设计公司拟编制近三年财务报表，公司主要业务系为客户提供设计劳务，按完工百分比法确认收入，但存在较多先提供服务后签订合同的订单，因此在每个报表截止日都存在一定数量的已提供劳务但未签订合同，总收入不能确定的订单（收入金额的最终确定需考虑很多因素，因而在报表截止日不能合理估计），对此类订单企业不确认订单利润，按估计可收回的成本确认收入。 请教陈版：
1 、 期后签署合同，确定订单收入本身是不是属于期后调整事项？按照讲解 2010 第 494 页“资产负债表日后进一步确定了资产负债表日之前购入资产的成本或售出资产的收入”期后签订劳务合同，明确总收入是不是属于进一步确定了报表日之前售出资产的收入的情况，属于调整事项？ 2 、 期后事项是指报表日至报出日之间的期间，而企业编制的三年报表中每一个会计年度如何适用这个期间？ 2011 年底未签订合同的订单在 2012 年一般都会明确合同总收入， 2012 年底未签订合同的订单在 2013 年会明确合同总收入， 2013 年部分订单在三年期报表对外报出之前也有部分会明确合同总收入，这种情况下，期后签署合同情况对前两年报表的影响应当如何考虑？每一年度的期后的“期间”应当如何判断？

回答人：chenyiwei
我理解，区分调整事项和非调整事项的最根本标准就是两者的定义，即是否为资产负债表日已存在的状态提供了新的或进一步的证据，还是代表资产负债表日后新出现、在资产负债表日尚不存在且无法合理预见的情况。
1 、期后签署合同：如果双方的签约谈判在资产负债表日之前已经进行，并已就主要条款基本达成一致，期后签订的合同确认了在资产负债表日已存在的一致意见，则属于调整事项；反之，如果在资产负债表日，双方仍然分歧甚大，并无协议达成，期后签署协议是双方期后进一步沟通、谈判的结果，则属于非调整事项。 2 、三年一期报表中对调整事项和非调整事项的判断应遵循同样的原则，可参考《计学撮要 2011 》P159~160“收入、成本的跨期调整问题”。